【裁判字號】    94,簡,196
【裁判日期】    950217
【裁判案由】    請求補發薪津
【裁判全文】
臺中高等行政法院判決
                                     94年度簡字第00196號
原      告  甲○○
被      告  臺中縣太平市宜欣國民小學
代  表  人  乙○○
上列當事人間因請求補發薪津事件，原告不服臺中縣政府中華民
國94年9月30日府訴委字第0940269159號訴願決定，提起行政訴
訟，本院判決如下︰
    主  文
原告之訴駁回。
訴訟費用由原告負擔。
    事  實
原告任教於被告並曾任該校教師會第7屆理事長，任期由民國（
下同）92年1月1日起至92年12月31日止。教育部於92年9月9日修
正公布教師法施行細則第24條之3有關各校教師會理事長、會務
人員辦理會務得減少授課時數之規定，然嗣後經立法院第5屆第
4會期第14次會議於92年12月11日以台立院議字第0920051246號
函以該規定違反法律保留原則，函請教育部廢止該條文，經教育
部於93年1月20日以教育部台參字第0930009677A號令發布修正該
施行細則第24條，並刪除第24條之1至第24條之3條文。原告於93
年間曾以台中縣政府於教師法施行細則第24條之3規定有效期間
，未依上開規定減少原告授課時數，且未就無法減授課時數之鐘
點費於事後補發，僅以台中縣政府92年10月22日府教學字第0920
286194號函中有關上開事項已請示教育部釋示為由，而未依法辦
理上開事項，以台中縣政府為被告，並以教師會理事長之身分向
教育部提起訴願，經該部訴願決定不受理。原告不服該訴願決定
，續行提起行政訴訟，亦經本院判決駁回（現由原告上訴最高行
政法院中）。嗣後原告於94年1月24日再以教師法施行細則第24
條之3規定應減授課節數之規定，向被告申請補發應減授課節數
而未減之授課鐘點費未果，乃提起訴願，亦遭決定駁回，遂提起
本件行政訴訟。茲將兩造訴辯意旨陳述於下：
一、原告起訴意旨略以：
    (一)原告為被告教師會第7屆理事長，任期由92年1月1日起至
      92年12月31日止。教育部於92年9月9目公告教師法施行細
      則部分修正條文，該部分修正條文應於92年9月11日生效
      ，其中第24條之3第1款規定「各級教師會理事長、會務人
      員辦理教師會會務，學校應給予公假；其授課節數，依下
      列規定辦理：一、全國教師會及地方教師會理事長、會務
      人員，每週授課以4節為原則。二、高級中等以下學校教
      師會理事長，減授節數以每週應授節數之2分之1為原則；
      會務人員之減授節數，由主管教育行政機關與同級教師會
      協商訂定。」被告於教師法施行細則第24條之3有效期間
      ，也就是原告擔任被告教師會第7屆理事長期間，以台中
      縣政府之公函（府教學字第0920286194號函）為由，而未
      依法減授原告應減授之節數（每週應授節數之2分之1）。
      原告於94年1月24日，以教師法施行細則第24條之3應減授
      課節數之規定，向被告申請應減授課節數而未減之授課鐘
      點費。本件被告違背依法行政原則，其就授課鐘點費事件
      ，所為之不給付行為，應屬違法，原告爰依法提起訴願。
      案經訴願決定機關以台中縣政府94年9月30日府訴訴委字
      第0940269159號訴願決定書將訴願駁回，原告不服，爰依
      行政訴訟法第5條提起本件應為特定內容之行政處分之行
      政訴訟。
    (二)按訴願決定略以：「原告於教師法施行細則第24條之3修
      正刪除後，始提出申請書主張其權利，依中央法規標準法
      第18條但書反面推論，原告之請求權已不存在，應無理由
      准許其請求。」、「查系爭規定有效期間原告並無因辦理
      教師會會務而需請公假或減授課節數之情形，國民小學教
      師授課乃採包班制，並無超時鐘點費此一薪資項目」、「
      縱使有因辦理教師會會務而需請公假或減授課節數，則系
      爭規定之第3項之代課鐘點費亦是由學校給付代課教師，
      而非給付於原告，故原告之請求顯無理由。」惟查：
      1.本件為申請給付當年度授課鐘點費事件，非申請目前教
        師會會務公假事件，應無中央法規標準法第18條但書反
        面推論之適用餘地：按「各機關受理人民聲請許可案件
        適用法規時，除依其性質應適用行為時之法規外，如在
        處理程序終結前，據以准許之法規有變更者，適用新法
        規。但舊法規有利於當事人而新法規未廢除或禁止所聲
        請之事項者，適用舊法規」為中央法規標準法第18條所
        明定，本事件為申請給付當年度（92年9月11日起至92
        年12月31日止），應減授課節數而未減之授課鐘點費，
        依前揭法文前段應適用目前國小教師鐘點費250元之規
        定及行為當時之法規（教師法施行細則第24條之3）計
        算；本事件並非申請給付目前教師會會務公假事件。也
        就是說，本事件並非原告於教師法施行細則第24條之3
        修正刪除後，始據以提出申請給付目前（94年）會務公
        假，此無中央法規標準法第18條但書反面推論「在新法
        廢除該項規定縱使舊法有利於申請人時亦不能適用舊法
        規」之適用餘地，訴願決定書所謂「依中央法規標準法
        第18條但書反面推論，原告之請求權已不存在」顯然錯
        認事件之本質，有用法之誤。
      2.台中縣政府訴願審議委員會於本事件之調查，違反訴願
        法第67條第3項兩造兼聽之法則：按「受理訴願機關依
        職權或依申請調查證據之結果，非經賦予訴願人及參加
        人表示意見之機會，不得採為對之不利之訴願決定之基
        礎。」為訴願法第67條第3項所明定，台中縣政府訴願
        審議委員會於本事件之調查，只通知被告於94年9月14
        日到達訴願會陳述意見，對於原主管機關不利原告之陳
        述，事後並未給予原告表示意見之機會，即採為不利之
        訴願決定之基礎（查系爭規定有效期間原告並無因辦理
        教師會會務而需請公假或減授課節數之情形），台中縣
        致府訴願審議委員會於本事件之調查，違反前揭法條兩
        造兼聽之法則。原告為被告教師會第7屆理事長，任期
        由92年1月1日起至92年12月31日止。任期中召集4次理
        監事聯席會議並執行各項教師會日常會務工作，非無辦
        理教師會會務工作之情形。另教師會或工會會務工作之
        必要性與工作量應由會務工作之主體（教師會或工會）
        自己決定，是屬人民自由權之範疇，依大法官會議釋字
        第443號解釋文意旨：若欲對人民之自由權利加以限制
        必須符合憲法第23條所定必要之程度，且須有法令依據
        。教師會會務工作之必要性與工作量，除法令另有規定
        外，被告及台中縣政府訴願審議委員會不應也不得干涉
        。教師法施行細則第24條之3雖以「辦理會務」為構成
        要件之一，被告及台中縣政府訴願審議委員會雖非對「
        辦理會務」非得加以審酌，但其審查密度應以不干涉其
        獨立自主性為其限度，除非是任何一個理性之個人都無
        法忍受其決定時，始得為非會務工作之認定。否則如被
        告（雇主）能就教師會會務工作之必要性與工作量加以
        審酌，則教師會將尚失其獨立自主性，成為被告（雇主
        ）或台中縣政府之附庸單位，更遑論履行教師法第27條
        及人民團體法第35條所賦予之公益性任務。因此，台中
        縣政府訴願審議委員會所謂「查系爭規定有效期間原告
        並無因辦理教師會會務而需請公假或減授課節數之情形
        ，」已干涉台中縣宜欣國小教師會辦理會務之自由權。
        台中縣政府訴願審議委員會所謂「查系爭規定有效期間
        原告並無因辦理教師會會務而需請公假或減授課節數之
        情形，」除輕信一造（被告）說辭隨意認定台中縣宜欣
        國小教師會會務工作量多寡，及干涉台中縣宜欣國小教
        師會辦理會務之自由權外，對原告利用下班時間額外完
        成之工作量及被告以遵守台中縣政府之公函（府教學字
        第0920286194號函）為由，要原告等待教育部釋示之情
        形，更漏未考量，實有違一般論理及經驗法則。按「高
        級中等以下學校教師會理事長，減授節數以每週應授節
        數之2分之1為原則」為廢止前教師法施行細則第24條之
        3第1項第2款所明訂，有關學校教師會理事長辦理會務
        之工作量及其需多少公假節數之爭議，應回歸前揭法條
        之立法旨意：衡量學生受教權益之實現與教師團結權之
        實現，避免擔任教師會幹部之教師，以處理會務為由，
        不定時以公假辦理會務，而過份影響學生受教權益（同
        一授課單元，由專任教師與代課教師接續完成），實有
        必要，明定教師會會務人員減授節數。因此，原告當年
        度是否須以公假以處理台中縣宜欣國小教師會會務工作
        ，應回歸廢止前教師法施行細則第24條之3第1項第2款
        所明訂之「高級中等以下學校教師會理事長，減授節數
        以每週應授節數之2分之1為原則」之規定以去除爭議。
      3.台中縣政府訴願審議委員會於本事件之調查，背離事實
        ：依台中縣91年8月至12月執行教育部增置國小教師員
        額人事經費運用計畫，說明段二、「‧‧‧請各校按月
        繕造教師薪資付款收據送富春國小彙辦‧‧‧」，及說
        明段六、「教師兼代課鐘點費現行為每節260元，‧‧
        ‧」即可得知，國民小學教師之薪資項目有兼代課鐘點
        費（超時鐘點費）。另外，依台中縣國民小學辦理兒童
        課後照顧服務及人員資格標準補充規定第10條第1項第4
        款「教師鐘點費：上班時間（學校放學前）最低以每節
        新台幣260元為原則，惟該教師應授滿本職內授課時數
        所超出之節數（指學校安排該師每週課表內授課時數）
        始得領取該鐘點費‧‧‧」，更加清楚顯示，國民小學
        教師得領取授滿本職內授課時數外，所超出之節數鐘點
        費（超時鐘點費）。因此，台中縣政府訴願審議委員會
        所謂「國民小學教師授課乃採包班制，並無超時鐘點費
        此一薪資項目」與事實不符。按一般所謂「包班制」乃
        指國民小學教師其教師證不像國民中學、高中職教師般
        加註授課科目。也就是說，有國民小學教師證者，其得
        授課科目涵括所有國民小學學生應學習之科目，與超時
        鐘點費並不相關。另外台中縣政府訴願審議委員會所謂
        「縱使有因辦理教師會會務而需請公假或減授課節數，
        則系爭規定之第3項之代課鐘點費亦是由學校給付代課
        教師，而非給付於原告，故原告之請求顯無理由。」，
        顯然亦認定事實錯誤，背離事件之本質。原告請求者，
        為依廢止前教師法施行細則第24條之3第1項第2款所明
        訂之應減授課節數而未減之授課鐘點費（超鐘點費），
        非代課鐘點費。本事件中，並無人替原告代課，而是原
        告之授課節數超過法定授課時數。也就是說，並無代課
        教師替原告代授超過法定授課時數之課，這些超過法定
        授課時數之課是由原告獨自完成。因此，原告當然得請
        求被告將原應支付代課教師之代課鐘點費，以超時鐘點
        費方式給付原告。
      4.被告遲不給付應減授課節數而未減之授課鐘點費（超鐘
        點費），已損害原告依法應減授課節數之法律上權利與
        法律上利益。按「人民因中央或地方機關對其依法申請
        之案件，於法令所定期間內應作為而不作為，認為其權
        利或法律上利益受損害者，經依訴願程序後，得向高等
        行政法院提起請求該機關應為行政處分或應為特定內容
        之行政處分之訴訟。人民因中央或地方機關對其依法申
        請之案件，予以駁回，認為其權利或法律上利益受違法
        損害者，經依訴願程序後，得向高等行政法院提起請求
        該機關應為行政處分或應為特定內容之行政處分之訴訟
        。」行政訴訟法第5條定有明文。原告為被告教師兼教
        師會理事長，基於維護原告之權益，為系爭事件之當事
        人，並有訴訟利益，得提起訴訟。被告理應依教師法施
        行細則部分修正條文第24條之3第1項：「各級教師會理
        事長、會務人員辦理教師會會務，學校應給予公假；其
        授課節數，依下列規定辦理：一、全國教師會及地方教
        師會理事長、會務人員，每週授課以4節為原則。二、
        高級中等以下學校教師會理事長，減授節數以每週應授
        節數之2分之1為原則；會務人員之減授節數，由主管教
        育行政機關與同級教師會協商訂定。」規定，減少原告
        授課節數為原應授課節數之2分之1，卻以台中縣政府之
        公函（府教學字第0920286194號函）為由，而未減少原
        告之授課節數，當時即已損害原告依法應減授課節數之
        法律上權利與法律上利益。原告為維護自身之法律上權
        利與法律上利益，於93年以台中縣政府為被告，向教育
        部訴願，向鈞院起訴，請求給付應減授課節數而未減之
        授課鐘點費，教育部以非行政處分為由駁回原告之訴，
        鈞院以當事人不適格為由，駁回原告之訴，雖目前上訴
        中，但為有效維護原告之法律上權利與法律上利益，並
        參照鈞院判決書之理由，以台中縣太平市宜欣國民小學
        為主管機關及被告提起本件訴願及訴訟。
      5.被告遲不給付應減授課節數而未減之授課鐘點費（超鐘
        點資），已違反行政程序法第4條之行政之一般法律原
        則--依法行政原則。被告於教師法施行細則第24條之3
        有效期間，也就是原告擔任被告教師會第7屆理事長期
        間，就以台中縣政府之公函（府教學字第0920286194號
        函）為由，而未依法減授原告應減授之節數，今於94年
        1月24日，原告申請應減授課節數而未減之授課鐘點費
        ，仍然以台中縣政府之公函（府教學字第0940059215號
        函）作為其遲延及不給付之理由，實已有違行政法之一
        般法律原則--依法行政原則及法律優位原則。按「法規
        命令，有下列情形之一者，無效：一、牴觸憲法、法律
        或上級機關之命令者。」為行政程序法第158條第1項第
        1款所明訂，依舉重以明輕之原則，下級機關之法規命
        令牴觸上級機關之法規命令者就無效了，更何況是連法
        規命令都不是之台中縣政府公函，被告連續以連法規令
        令都不是之台中縣政府公函牴觸屬較高法位階由教育部
        公佈之教師法施行細則第24條之3，實已有違行政法之
        一般法律原則--依法行政原則及法律優位原則。按「高
        級中等以下學校教師會理事長，減授節數以每週應授節
        數之2分之1為原則」為刪除前教師法施行細則第24條之
        3第1項第2款所明訂，原告為教師法施行細則第24條之3
        第1項第2款有效期間被告教師會理事長，依前揭條文原
        告每週法定授課節數為原應授節數之2分之1，自92年9
        月11日（條文生效日）起至92年12月31日（原告任期結
        束止）共計18週，原告原應授課總節數為363節，依教
        師法施行細則第24條之3第1項第2款規定之法定授課節
        數為174節，應減少而未減少之授課總節數為189節（
        363－174＝189），按國民小學每節教師授課鐘點費為
        260元整，所以被告應給付原告應減授節數而未減之授
        課鐘點費為：189節×260元＝49,140元。
      6.被告遲不給付應減授課節數而未減之授課鐘點費（超鐘
        點費），已違反平等原則。被告遲不給付原告超出法定
        授課節數外之鐘點費，已違反全國各國立高級中等、職
        業學校依教師法施行細則第24條之3處理學校教師會理
        事長減授課節數所建立之行政先例，依行政程序法第6
        條：「行政行為非有正當理由不得為差別特遇」之規定
        ，被告遲不比照全國各國立高級中等、職業學校處理學
        校教師會理事長減授課節數所建立之行政先例，給付原
        告超出法定授課節數外之鐘點費，已違反「相同事物作
        相同處理、不同事物作不同的處理」之平等原則。被告
        於教師法施行細則第24條之3有效期間，以台中縣政府
        之公函（府教學字第0920286194號函）為由，而未減少
        原告之授課節數，已損害原告依法應減授課節數之法律
        上權利與法律上利益。為維護原告之法律上權利與法律
        上利益，以及依法行政之法安定性法益，被告應依全國
        各國立高級中等、職業學校處理學校教師會理事長減授
        課節數給付鐘點費方式，給付原告依法應減而未減之授
        課鐘點費，以給付鐘點費方式，得以兼顧上列公、私法
        益，尤其是依法行政之法安定性--法律不可破壞與可實
        現性之法益。
    (三)原告於教師法施行細則第24條之3有效期間92年9月11日起
      至93年1月31日止，並無事、病假之紀錄；而公假部分，
      其中有由原告自付代課費用、被告支付代課費用、原告自
      行調整課務等，而由被告支付代課費用之節數為33節。由
      原告之公假紀錄中亦可得知該段期間原告積極參與從事各
      項教師會相關活動，該段期間如無被告遵循台中縣政府之
      公函（府教學字第0920286194號函，要原告等待教育部釋
      示；要原告已排定之課務維持現狀），原告必將依法提出
      減授課節數之申請，何須按次分別請公假以出席各項教師
      會活動。另外，從原告之公假紀錄亦可得知，在被告遵循
      台中縣政府之公函下，在被告專享准否公假權力下，原告
      只能退而求其次以逐次申請之方式，取代減授課節數之申
      請，以主張應有之權利，因此不得率而論斷原告當時未提
      出減授課節數之申請，所以不受法律保障。
    (四)綜上，被告遲不依全國各國立高級中等、職業學校處理學
      校教師會理事長減授課節數所建立之行政先例，給付原告
      應減而未減之授課鐘點費，已侵害原告依法應減授課節數
      之法律上權利與法律上利益，並違反行政法之一般法律原
      則--平等原則、依法行政原則及法律優位原則，破壞法安
      定性之法律不可破壞與可實現性之法益。今被告藉故延宕
      擱置，及台中縣政府之訴願決定明顯違法，原告基於上開
      法律上權利與利益受損害，因求為判決：訴願決定撤銷。
      並請求命被告依法給付原告自92年9月11日起至92年12月
      31日止，應減授課節數而未減之授課鐘點費新台幣（下同
      ）49,140元（後更正為請求命被告依法做成給付原告自92
      年9月11日起至92年12月31日止，應減授課節數而未減之
      授課鐘點費之行政處分）等語。
二、被告答辯意旨略謂：
    (一)原告起訴意旨略謂：「一、原告任教於台中縣太平市宜欣
      國民小學，並曾任該校教師會第7屆理事長，任期由民國
      92年1月1日起至92年12月31日止。二、教育部於92年9月9
      日修正公布教師法施行細則第24條之3有關各校教師會理
      事長、會務人員辦理教師會務，學校應給予公假，‧‧‧
      高級中等以下學校教師會理事長，減少授課時數以每週應
      授節數之2分之1為原則。三、被告於教師法施行細則第24
      條之3有效期間，也就是原告擔任該校教師會第7屆理事長
      期間，以台中縣政府之公函（92年10月22日府教學字第09
      20286194號函）為由，而未依法減授原告應減授之節數（
      每週應授課節數之2分之1），於94年1月28日（按應為24
      日）以教師法施行細則第24條之3規定，向被告申請應減
      授課節數而未減之授課鐘點費。綜上，本件被告違背依法
      行政原則，其就授課鐘點費事件所為之不給付行為，應屬
      違法，原告爰依法提起訴願。案經訴願決定機關以台中縣
      政府94年9月30日府訴委字第0940269159號訴願決定書將
      訴願駁回，原告不服訴願決定書理由(一)本件為申請給付當
      年度授課鐘點費事件，非申請目前教師會會務公假事件，
      應無中央法規標準法第18條但書反面推論之適用餘地。(二)
      台中縣政府訴願委員會於本事件之調查，違反訴願法第67
      條第3項兩造兼聽之原則。(三)台中縣政府訴願委員會於本
      事件之調查，背離事實。(四)被告遲不給付應減授節數而未
      減之授課鐘點費（超鐘點費），已損害原告依法應減授課
      節數之法律上權利與法律上利益。(五)被告遲不給付應減授
      課節數而未減之授課鐘點費（超鐘點費），已違反行政程
      序法第4條之行政之一般法律原則--依法行政原則。(六)被
      告遲不給付應減授課節數而未減之授課鐘點費（超鐘點費
      ），已違反平等原則。(七)綜上，被告遲不依全國各國立高
      級中學、職業學校處理學校教師會理事長減授節數所建立
      之行政先例，給付原告應減而未減之授課鐘點費，侵害原
      告依法應減授課節數之法律上權利與法律上利益，並違反
      行政法之一般法律原則--平等原則、依法行政原則及法律
      優位原則，破壞法安定性之法律不可破壞與可實現性之法
      益。今被告藉故延宕擱置，及台中縣政府之訴願決定明顯
      違法，原告基於上開法律上權利與利益受損害，爰依法提
      起訴訟，請求賜判如訴之聲明，以符法制。」云云。
    (二)「各機關受理人民聲請許可案件適用法規時，除依其性質
      應適用行為時法規外，如在處理程序終結前，據以准許之
      法規有變更者，適用新法規。但舊法規有利於當事人而新
      法規未廢除或禁止所聲請之事項者，適用舊法規。」、「
      法規有左列情形之一者，修正之：一、基於政策或事實之
      需要，有增減內容之必要者。‧‧‧」。、「本施行細則
      由教育部定之。」、「各級教師會理事長、會務人員辦理
      教師會會務，學校應給予公假；其授課鐘點節數依下列規
      定辦理：一、全國教師會及地方教師會理事長、會務人員
      ，每週授課以4節為原則。二、高級中等以下學校教師會
      理事長，減授節數以每週應授節數二分之一為原則；會務
      人員之減授節數，由教育行政主管機關與同級教師會協商
      訂定。各級教師會理事長、監事及推派之教師代表參加與
      其職務有關之會議或活動，應給予公假。第1項第2款公立
      高級中等以下學校教師會理事長減授節數所生之代課鐘點
      費，得由教育部酌予補助。」及「地方自治團體受憲法制
      度保障，其施政所需之經費負擔乃涉及財政自主權之事項
      ，固有法律保留之適用。」分別為中央法規標準法第18條
      、第20條第1項第1款、教師法第38條、93年1月20日修正
      前教師法施行細則第24條之3規定（現已廢除）所明定、
      司法院大法官釋字第550號解釋文所明示。
    (三)原告曾任被告學校教師會第7屆理事長，任期由92年2月10
      日起至92年12月31日止，原告主張原告擔任被告教師會第
      7屆理事長期間，亦即於教師法施行細則第24條之3規定未
      廢止前時期，被告以台中縣政府之公函（92年10月22日府
      教學字第0920286194號函）為由，而未依法減授原告應減
      授之節數，故於94年1月28日以教師法施行細則第24條之3
      規定應減授課節數之規定，向被告申請應減授課節數而未
      減之授課鐘點費未果。按原告主張之請求權係因教師法施
      行細則第24條之3規定所衍生之公法請求權業已刪除（此
      為中央法規標準法第20條第1項第1款之法規修正規定，非
      原告所指同法第22條廢止法規之規定，合先敘明），且參
      照司法院大法官釋字第550號解釋理由書意旨，並涉及地
      方自治團體之財政支出自主權，關係法律保留之適用。卷
      查該項規定係教育部於92年9月9日以台參字第0920133228
      A號令公布，於93年1月20日以教育部台參字第0930009677
      A號令發布修正刪除，其刪除原因在於該事項屬於法律保
      留之事項，教師法第38條規定並未為此項之授權，故經立
      法院函請教育部刪除該項規定。而原告係於94年1月28日
      始提出申請書主張其權益，查中央法規標準法第18條但書
      規定，在新法規未廢除或禁止所聲請之事項者，得適用有
      利於當事人之舊法規。則反面推論在新法廢除該項規定縱
      使舊法有利於申請人時亦不能適用舊法規；又上開規定係
      以當事人申請時（94年1月24日）法規已刪除該規定（93
      年1月23日起生效），則依據法律不溯及既往及類推適用
      上開但書之規定，原告之請求權已不存在時，應無理由准
      許其請求。原告所謂本件為申請給付當年度授課鐘點費事
      件，非申請目前教師會會務公假事件，應無中央法規標準
      法第18條但書反面推論之適用餘地，顯不足採。
    (四)就原告主張：「被告遲不給付原告申請應減授課節數而未
      減之授課鐘點費（超鐘點費），已違反行政程序法第4條
      之行政之一般法律原則--依法行政原則、破壞法安定性之
      法律不可破壞與可實現性之法益。」部分：然「依法行政
      原則」包含「法律優位原則」及「法律保留原則」，缺一
      則非「依法行政」。查教師法施行細則第24條之3規定經
      教育部於93年1月20日以台參字第0930009677A號令刪除，
      其修正理由：「有關教師會會務假問題相關事宜，依立法
      院第5屆4會期第14次會議討論決議，屬應以法律規定事項
      ，不應以命令為之，爰予刪除。」，該法規命令既經立法
      院會議決議以違反法律保留原則為由而刪除，應自始至終
      無效，即不得據以援用而為請求，並無破壞法安定性之法
      律不可破壞與可實現性之法益。
    (五)就原告主張：「被告遲不給付應減授節數而未減之授課鐘
      點費（超鐘點費），已損害原告依法應減授課節數之法律
      上權利與法律上利益，尚無法兼顧公、私法益，尤其是依
      法行政之法安定性--法律不可破壞與可實現之法益」部分
      ：經刪除之教師法施行細則第24條之3規定僅規定應給予
      公假及減課授課節數，係以辦理教師會會務為前提，若非
      辦理會務則無享受此權利。查系爭規定公告時間，原告並
      無因辦理教師會會務而申請減授課節數之情事；縱使有因
      辦理教師會會務而需請公假或減授課節數，則系爭規定之
      代課鐘點費，亦是由學校或教師會給付代課教師，而非給
      付予原告，故原告之請求顯無理由。再者，依據預算法之
      規定，被告即使欲支付原告「應減授課節數而未減」之鐘
      點費，仍須經得台中縣政府核定，方得於既有預算科目中
      支付，因此，請示上級，公文往返，編列預算等，實為必
      要之程序，何來原告所稱「遲延給付」之事實，亦無「已
      損害原告依法應減授課節數之法律上權利與法律上利益」
      之情事。又查國民小學教師授課乃採包班制，與全國各國
      立高級中學、職業學校所採行之科任制，授課制度顯有不
      同，因此國小並無超時鐘點費此一薪資項目，固不得類推
      原告所稱之行政先例，適用全國各國立高級中學、職業學
      校處理學校教師會理事長減授課節數給付鐘點費方式，給
      付原告依法應減而未減之授課鐘點費，否則將違反公益原
      則，尤其是破壞依法行政之法安定性--法律不可破壞與可
      實現之法益，又原告所主張之行政先例，於上述屬於涉及
      財政自主權之法律保留事項，無法以行政先例作為權利之
      依據。
    (六)就原告主張：「被告遲不給付應減授課節數而未減之授課
      鐘點費（超鐘點費），已違反平等原則」部分：依行政程
      序法第6條：「行政行為，非有正當理由，不得為差別待
      遇。」，即表示行政機關非有正當理由作成行政行為時，
      對行為所規制之對象，不得為差別待遇。所謂正當理由，
      包括「為保障人民在法律地位之實質平等，並不限制法律
      授權主管機關，斟酌具體事實上之差異及立法目的而為合
      理之不同處置」（司法院釋字第211號解釋）以及「並不
      禁止法律依事務之性質，並就事實狀況之差異而為之不同
      規範」（釋字第481號解釋理由書）。行政機關作成各種
      單方行政行為時，如係基於事務本質上之不同而為合理之
      差別待遇，亦與平等原則無違。查教育部92年9月9日公布
      教師法施行細則第24條之3規定高級中等以下學校教師會
      理事長每週減授課節數係以「‧‧‧為原則」，台中縣政
      府92年10月22日府教學字第0920286194號函，屬就法規合
      理範圍內，考量學生受教權益、政府財政狀況以及減授所
      餘課務如分散其他教師，勢必影響士氣等因素，並維護法
      令適用公平合理原則之指示命令，被告自當遵奉上開函文
      行政，無權主動為學校教師會理事長減授節數；再者，原
      告當時並未向被告主張支付超鐘點費，嗣後前開教師法施
      行細則第24條之3修正條文業經教育部修正刪除，原告既
      揭示「依法行政原則」，何以又據此違反法律保留原則之
      被刪除行政法規，執意「減授節數以每週應授節數2分之1
      為原則」條文，等同原告每週應有減授應授2分之1節數權
      益，進而據以提起訴訟，要求被告支付超鐘點費49,140元
      ，顯屬無理。
    (七)就原告所稱被告藉故延宕擱置，及台中縣政府之訴願決定
      明顯違法，原告基於上開法律上權利與利益受損害，爰依
      法提起訴訟部分：國家照顧義務乃是為維護國民之人性尊
      嚴，保障其具有最基本的生活條件之義務，且權利必須主
      張始受法律之保障，非由行政機關主動給付權利人。學校
      教師會係為人民團體組織，與學校互不隸屬，原告應負主
      動提請申請減授課之義務，始受法律之保障，原告應於教
      師法施行細則第24之3規定公告期間內，依被告學校教師
      聘約要點第6條：「‧‧‧授課時數由學校與教師會根據
      相關規定及員額編制，制定授課原則，經校務會議通過後
      實施‧‧‧。」之規定，並檢具相關證件資料向被告申請
      減授課事宜。俟所稱之法規命令被刪除後，原告即不得據
      以援用而為請求。再者，被告因考量原告得否「減授節數
      以每週應授節數2分之1」，明顯存有適法疑義，正依法專
      案函請台中縣政府轉教育部釋示之際，並無原告所稱被告
      藉故延宕擱置或「不作為」之事實。而且原告擔任被告學
      校教師會第7屆理事長期間，亦即於教師法施行細則第24
      條之3規定未刪除前時期，當時在教育部不補助代課鐘點
      費，縣政府亦無預算編列情況下，如依「台中縣教師聘約
      準則」第9點及被告學校教師聘約要點第6點之規定主動請
      求減課之主張，迨制定授課原則，經校務會議通過後實施
      ，其結果應為：將原告每週減授所餘課務分配其他教師授
      課，並無原告所稱超時鐘點費之損害賠償情事；且縱然在
      教師法施行細則第24之3條文被刪除後，仍得援依上開校
      務會議所通過之授課原則辦理，亦無原告所稱「減授節數
      以每週應授節數2分之1」，而要求被告支付超鐘點費
      49,140元，顯然於法無據。
    (八)綜上所陳，原告之訴顯無理由，請駁回原告之訴等語。
    理  由
一、按「人民因中央或地方機關對其依法申請之案件，於法令所
    定期間內應做為而不作為，認為其權利或法律上利益受損害
    者，經依訴願程序後，得向高等行政法院提起請求該機關應
    為行政處分或應為特定內容之行政處分之訴訟。」、「各機
    關受理人民聲請許可案件適用法規時，除依其性質應適用行
    為時之法規外，如在處理程序終結前，據以准許之法規有變
    更者，適用新法規。但舊法規有利於當事人而新法規未廢除
    或禁止所聲請之事項者，適用舊法規。」、「法規有左列情
    形之一者，修正之﹕一、基於政策或事實之需要，有增減內
    容之必要者。‧‧‧。」、「本法施行細則，由教育部定之
    。」、「各級教師會理事長、會務人員辦理教師會會務，學
    校應給予公假；其授課鐘點節數依下列規定辦理：一、全國
    教師會及地方教師會理事長、會務人員，每週授課以4節為
    原則。二、高級中等以下學校教師會理事長，減授節數以每
    週應授節數之2分之1為原則；會務人員之減授節數，由主管
    教育行政機關與同級教師會協商訂定。各級教師會理事長、
    監事即推派之教師代表，參加與其職務有關之會議或活動，
    應給予公假。第1項第2款公立高級中等以下學校教師會理事
    長減授節數所生之代課鐘點費，得由教育部酌予補助。」分
    別為行政訴訟法第5條、中央法規標準法第18條、第20條第1
    項第1款、教師法第38條、93年1月20日修正前教師法施行細
    則第24條之3規定（現已刪除）所明定，又「信賴保護原則
    攸關憲法上人民權利之保障，公權力行使涉及人民信賴利益
    而有保護之必要者，不限於授益行政處分之撤銷或廢止（行
    政程序法第119條、第120條及第125條參照），即行政法規
    之廢止或變更亦有其適用。行政法規公布施行後，制定或發
    布法規之機關依法定程序予以修改或廢止時，應兼顧規範對
    象信賴利益之保護。除法規預先定有施行期間或因情事變遷
    而停止適用，不生信賴保護問題外，其因公益之必要廢止法
    規或修改內容致人民客觀上具體表現其因信賴而生之實體法
    上利益受損害，應採取合理之補救措施，或訂定過渡期間之
    條款，俾減輕損害，方符憲法保障人民權利之意旨。至經廢
    止或變更之法規有重大明顯違反上位規範情形，或法規（如
    解釋性、裁量性之行政規則）係因主張權益受害者以不正當
    方法或提供不正確資料而發布者，其信賴即不值得保護；又
    純屬願望、期待而未有表現其已生信賴之事實者，則欠缺信
    賴要件，不在保護範圍。‧‧‧。惟任何行政法規皆不能預
    期其永久實施，受規範對象須已在因法規施行而產生信賴基
    礎之存續期間，對構成信賴要件之事實，有客觀上具體表現
    之行為，始受信賴之保護。‧‧‧，是以在有關規定停止適
    用時，倘尚未有客觀上具體表現信賴之行為，即無主張信賴
    保護之餘地。」、「地方自治團體受憲法制度保障，其施政
    所需之經費負擔乃涉及財政自主權之事項，固有法律保留原
    則之適用。」亦經司法院大法官釋字第525號解釋、第550號
    解釋在案。
二、本件原告曾任被告之教師會第7屆理事長，任期自92年1月1
    日起至92年12月31日止（見本院卷第97頁台中縣太平市宜欣
    國民小學教師會於94年2月21日94宜小教師會字第0001號函
    覆被告其任期自92年2月10日至92年12月31日止），原告主
    張被告於教師法施行細則第24條之3規定有效期間，亦即於
    原告擔任該校教師會第7屆理事長期間，以台中縣政府92年
    10月22日府教學字第0920286194號函為由，未依法減授原告
    應減授之節數，而於94年1月24日以教師法施行細則第24條
    之3規定應減授課節數之規定，向被告申請應減授課節數而
    未減之授課鐘點費未果，原告於94年3月25日（台中縣政府
    於94年3月28日收文）具行政訴願書（見訴願卷第2頁）向台
    中縣政府提起訴願，請求命被告依法給付原告自92年9月11
    日起至92年12月31日止，應減授課節數而未減之授課鐘點費
    49,140元，經台中縣政府94年9月30日府訴委字第094026915
    9號訴願決定予以駁回訴願，此為兩造所不爭執，並有申請
    書、台中縣政府94年9月30日府訴委字第0940269159號訴願
    書在卷可稽（見本院卷第33頁至第51頁、第75頁至第91頁）
    。
三、原告起訴主張：原告為被告教師會第7屆理事長，任期由92
    年1月1日起至92年12月31日止。教育部於92年9月9目公告教
    師法施行細則部分修正條文，該部分修正條文應於92年9月
    11日生效，其中第24條之3第1款規定「各級教師會理事長、
    會務人員辦理教師會會務，學校應給予公假；其授課節數，
    依下列規定辦理：一、全國教師會及地方教師會理事長、會
    務人員，每週授課以4節為原則。二、高級中等以下學校教
    師會理事長，減授節數以每週應授節數之2分之1為原則；會
    務人員之減授節數，由主管教育行政機關與同級教師會協商
    訂定。」被告於教師法施行細則第24條之3有效期間，即原
    告擔任被告教師會第7屆理事長期間，以台中縣政府之公函
    （府教學字第0920286194號函）為由，而未依法減授原告應
    減授之節數（每週應授節數之2分之1）。原告於94年1月24
    日，以教師法施行細則第24條之3應減授課節數之規定，向
    被告申請應減授課節數而未減之授課鐘點費。本件被告違背
    依法行政原則，其就授課鐘點費事件，所為之不給付行為，
    應屬違法，原告依法提起訴願，案經訴願決定機關台中縣政
    府94年9月30日府訴訴委字第0940269159號訴願決定書將訴
    願駁回，原告不服，依行政訴訟法第5條提起本件應為特定
    內容之行政處分之行政訴訟。原告於教師法施行細則第24條
    之3有效期間92年9月11日起至93年1月31日止，並無事、病
    假之紀錄；而公假部分，其中有由原告自付代課費用、被告
    支付代課費用、原告自行調整課務等，而由被告支付代課費
    用之節數為33節。由原告之公假紀錄中亦可得知該段期間原
    告積極參與從事各項教師會相關活動，該段期間如無被告遵
    循台中縣政府之公函（府教學字第0920286194號函，要原告
    等待教育部釋示；要原告已排定之課務維持現狀），原告必
    將依法提出減授課節數之申請，何須按次分別請公假以出席
    各項教師會活動。從原告之公假紀錄亦可得知，在被告遵循
    台中縣政府之公函下，在被告專享准否公假權力下，原告只
    能退而求其次以逐次申請之方式，取代減授課節數之申請，
    以主張應有之權利，因此不得率而論斷原告當時未提出減授
    課節數之申請，所以不受法律保障。從而，被告遲不依全國
    各國立高級中等、職業學校處理學校教師會理事長減授課節
    數所建立之行政先例，給付原告應減而未減之授課鐘點費，
    已侵害原告依法應減授課節數之法律上權利與法律上利益，
    並違反行政法之一般法律原則--平等原則、依法行政原則及
    法律優位原則，破壞法安定性之法律不可破壞與可實現性之
    法益。被告藉故延宕擱置，及台中縣政府之訴願決定明顯違
    法，原告基於上開法律上權利與利益受損害，請求判決：訴
    願決定撤銷。並請求命被告依法給付原告自92年9月11日起
    至92年12月31日止，應減授課節數而未減之授課鐘點費49,
    140元（後更正為請求命被告依法做成給付原告自92年9月11
    日起至92年12月31日止，應減授課節數而未減之授課鐘點費
    之行政處分）云云，然查：
    (一)原告所主張之應減授課節數而未減之授課鐘點費之請求係
      因已刪除之教師法施行細則第24條之3規定所衍生，其涉
      及地方自治團體之財政支出，參照司法院大法官釋字第
      550號解釋理由書意旨，此事項應有法律保留之適用。該
      項規定係教育部於92年9月9日以台參字第0920133228A號
      令公布，於93年1月20日以教育部台參字第0930009677A號
      令發布修正刪除（見本院卷第111頁教育部94年3月28日台
      國(四)字第0940031094號函），其刪除原因在於該事項屬於
      法律保留之事項，教師法第38條規定並未為此項之授權，
      故經立法院函請教育部刪除該項規定。而原告係於94年1
      月24日始提出申請書主張其權益，中央法規標準法第18條
      但書規定，在新法規未廢除或禁止所聲請之事項者，始得
      適用有利於當事人之舊法規，如在新法廢除該項規定，縱
      舊法有利於申請人時亦不能適用舊法規；又原告94年1月
      24日申請時該教師法施行細則已刪除該規定（93年1月23
      日起生效），依法律不溯及既往原則及類推適用上開但書
      之規定，被告以原告之請求權已不存在，應無理由准許其
      請求之辯解，自屬可採。
    (二)原告主張被告遲不給付原告申請應減授課節數而未減之授
      課鐘點費（超鐘點費），已違反行政程序法第4條之行政
      之一般法律原則--依法行政原則、破壞法安定性之法律不
      可破壞與可實現性之法益。被告遲不給付應減授節數而未
      減之授課鐘點費（超鐘點費），已損害原告依法應減授課
      節數之法律上權利與法律上利益，尚無法兼顧公、私法益
      ，尤其是依法行政之法安定性－法律不可破壞與可實現之
      法益，及違反平等原則云云，查：「依法行政原則」包含
      「法律優位原則」、「法律保留原則」，缺一則非「依法
      行政」。而教師法施行細則第24條之3規定經教育部業於
      93年1月20日以台參字第0930009677A號令刪除，已如前述
      ，其修正理由為：「有關教師會會務假問題相關事宜，依
      立法院第5屆4會期第14次會議討論決議，屬應以法律規定
      事項，不應以命令為之，爰予刪除。」該施行細則部分既
      經立法院會議決議以違反法律保留原則為由而刪除，應自
      始至終無效，即不得據以援用而為請求，自無破壞法安定
      性之法律不可破壞與可實現性之法益。
    (三)經刪除之教師法施行細則第24之3規定僅規定應給予公假
      及減授課節數，係以辦理教師會會務為前提，若非辦理會
      務則無享受此權利。而系爭規定公告時間，原告並無因辦
      理教師會會務而申請減授課節數之情事；縱使有因辦理教
      師會會務而需請公假或減授課節數，則系爭規定之代課鐘
      點費，亦是由學校或教師會給付代課教師，而非給付予原
      告。另依預算法之規定，被告即使欲支付原告應減授課節
      數而未減之鐘點費，仍須經得台中縣政府核定，方得於既
      有預算科目中支付，被告因台中縣政府對此有爭議乃須請
      示上級，此亦有台中縣政府94年3月7日府教學字第094005
      9215號函附於本院卷可參（見本院卷第106頁），於公文
      往返並如因之而需編列預算，尚須時間及履行必要之程序
      ，當無原告所稱遲延給付之事實，亦無已損害原告依法應
      減授課節數之法律上權利與法律上利益之情事，況被告於
      94年4月27日以宜欣小字第0940000868號函請台中縣政府
      就有關原告申請補償擔任該校教師會理事長期間減授鐘點
      費之疑義予再釋示（見本院卷第112頁該函）。又國民小
      學教師授課乃採包班制，與全國各國立高級中學、職業學
      校所採行之科任制，授課制度顯有不同，而國小並無超時
      鐘點費此一薪資項目，自無法類推原告所稱之行政先例，
      適用全國各國立高級中學、職業學校處理學校教師會理事
      長減授課節數給付鐘點費方式，給付原告依法應減而未減
      之授課鐘點費，否則將違反公益原則，尤其是破壞依法行
      政之法安定性--法律不可破壞與可實現之法益，又原告所
      主張之行政先例，亦涉及財政自主權之法律保留事項，無
      法以行政先例作為權利之依據，原告此部分之主張並非可
      採。
    (四)又「行政行為，非有正當理由，不得為差別待遇。」為行
      政程序法第6條所規定，行政機關非有正當理由作成行政
      行為時，對行為所規制之對象，不得為差別待遇。所謂正
      當理由，包括「為保障人民在法律地位之實質平等，並不
      限制法律授權主管機關，斟酌具體事實上之差異及立法目
      的而為合理之不同處置」（司法院釋字第211號解釋參照
      ）以及「並不禁止法律依事務之性質，並就事實狀況之差
      異而為之不同規範」（司法院釋字第481號解釋參照）。
      行政機關作成各種單方行政行為時，如係基於事務本質上
      之不同而為合理之差別待遇，自與平等原則無違。查教育
      部92年9月9日公布教師法施行細則第24條之3規定高級中
      等以下學校教師會理事長每週減授課節數係以「‧‧‧為
      原則」，台中縣政府92年10月22日府教學字第0920286194
      號函（見本院卷第104頁），屬就法規合理範圍內，考量
      學生受教權益、政府財政狀況以及減授所餘課務如分散其
      他教師，勢必影響士氣等因素，並維護法令適用公平合理
      原則之指示命令，被告為台中縣政府下級機關自有遵從義
      務，無權主動為學校教師會理事長減授節數；再原告當時
      並未向被告主張支付超鐘點費，嗣後前開教師法施行細則
      第24條之3修正條文業經教育部修正刪除，且該規定係減
      授節數以每週應授節數2分之1為原則，並非必須如原告所
      稱之應授課之節數每週應有減授應授2分之1節數權益，原
      告據以提起訴訟，請求命被告依法做成給付原告自92年9
      月11日起至92年12月31日止，應減授課節數而未減之授課
      鐘點費之行政處分，而主張被告應支付原告超鐘點費49,
      140元，並非可採。
    (五)國家照顧義務乃是為維護國民之人性尊嚴，保障其具有最
      基本的生活條件之義務，且權利必須主張始受法律之保障
      ，非由行政機關主動給付權利人。學校教師會係為人民團
      體組織，與學校互不隸屬，原告應負主動提請申請減授課
      之義務，始受法律之保障，原告應於教師法施行細則第24
      之3規定公告期間內，依被告學校教師聘約要點第6條：「
      ‧‧‧授課時數由學校與教師會根據相關規定及員額編制
      ，制定授課原則，經校務會議通過後實施‧‧‧。」（見
      本院卷第105頁台中縣太平市宜欣國民小學教師聘約）之
      規定，並檢具相關證件資料向被告申請減授課事宜。然原
      告於所稱之法規命令被刪除後，即不得據以援用而為請求
      。再者，被告因考量原告得否「減授節數以每週應授節數
      2分之1」，存有適法疑義，已函請台中縣政府轉教育部釋
      示，此亦有被告94年2月15日宜欣小字第0940000315號函
      、94年4月27日以宜欣小字第0940000868號函附於本院卷
      可稽（見本院卷第95頁、第112頁），並無原告所稱被告
      藉故延宕擱置或不作為之事實。而且原告擔任被告學校教
      師會第7屆理事長期間，亦即於教師法施行細則第24條之3
      規定未刪除前時期，當時在教育部不補助代課鐘點費，縣
      政府亦無預算編列情況下，如依「台中縣教師聘約準則」
      （見本院卷第115頁）第9點及被告學校教師聘約要點（見
      本院卷第105頁）第6點之規定主動請求減課之主張，待制
      定授課原則，經校務會議通過後實施時，將使原告每週減
      授所餘課務分配其他教師授課，亦無原告所稱超時鐘點費
      之損害賠償情事；且縱然在教師法施行細則第24之3條文
      被刪除後，仍得援依上開校務會議所通過之授課原則辦理
      ，並無原告所稱「減授節數以每週應授節數2分之1」，而
      要求被告支付超鐘點費49,140元或作成請求命被告依法做
      成給付原告自92 年9月11日起至92年12月31日止，應減授
      課節數而未減之授課鐘點費之行政處分之可言。
四、按「各級教師會理事長、會務人員辦理教師會會務，學校應
    給予公假；其授課鐘點節數依下列規定辦理﹕一、全國教師
    會及地方教師會理事長、會務人員，每週授課以4節為原則
    。二、高級中等以下學校教師會理事長，減授節數以每週應
    授節數之2分之1為原則；會務人員之減授節數，由主管教育
    行政機關與同級教師會協商訂定。各級教師會理事長、監事
    即推派之教師代表，參加與其職務有關之會議或活動，應給
    予公假。第1項第2款公立高級中等以下學校教師會理事長減
    授節數所生之代課鐘點費，得由教育部酌予補助。」為93年
    1月20日刪除前教師法施行細則第24條之3所明定。故國民小
    學教師參加教師會辦理會務，原則上學校應給予公假，亦即
    擔任教師會幹部之教師須參加教師會會務時，應有提出申請
    公假之義務，而學校則在法定節數範圍內有准否給予公假之
    權利；而教師會之理事長，減授節數以2分之1為原則，並非
    學校一定應給足2分之1授課節數之公假，而係學校有依教學
    品質考量是否准假之權限，縱使所准公假節數未達2分之1上
    限規定，亦難謂學校有違反教師法施行細則第24條之3規定
    之疑慮。本件原告向被告申請給付擔任教師會理事長期間，
    認為學校應給予2分之1公假而未給予所產生之已上課鐘點費
    ，被告以尚在申請上級機關解釋為由而未予以確為答覆，原
    告提於訴願後，不服訴願決定，遂提起本件課予義務訴訟。
    經查，刪除前教師法施行細則第24條之3係於92年9月9日公
    告，於92年9月11日施行，後因欠缺法律授權之因素，於93
    年1月20日刪除。原告於92年9月11日起至93年1月31日止所
    請之公假紀錄中，部分係因參加教師會會務而請公假之情事
    ，其中33節課由被告核准並聘請代課老師代課，另部分因原
    告當日無課而自行調整課務以及部分公假由原告自付代課費
    用。依首揭規定，被告依原告之申請公假而斟酌給予公假，
    並代為聘請代課老師，依首揭規定並無不合；因原告所請之
    公假紀錄中顯見原告並無需要2分之1授課節數之公假參加教
    師會會務，而且被告亦已核准33節課之公假並請代課老師代
    課，故原告以應授課鐘點之2分之1為請求被告做成給予鐘點
    費之行政處分，並無請求權之依據。
五、綜上所述，原告所訴均非可採，本件原告於94年1月24日以
    教師法施行細則第24條之3規定應減授課節數之規定，向被
    告申請補發應減授課節數而未減之授課鐘點費，被告因考量
    原告得否「減授節數以每週應授節數2分之1」，存有適法疑
    義，以94年2月15日宜欣小字第0940000315號函、94年4月27
    日宜欣小字第0940000868號函分別函請台中縣政府或函轉教
    育部釋示，並無違誤，訴願決定予以維持，將原告訴願駁回
    ，亦無不合，原告訴請撤銷，並請求命被告依法給付原告自
    92年9月11日起至92年12月31日止，應減授課節數而未減之
    授課鐘點費49,140元（後更正為請求命被告依法做成給付原
    告自92年9月11日起至92年12月31日止，應減授課節數而未
    減之授課鐘點費之行政處分），為無理由，應予駁回。本件
    為簡易案件，爰不經言詞辯論逕為判決。
據上論結，本件原告之訴為無理由，依行政訴訟法第233條第1項
、第236條、第195條第1項後段、第98條第3項前段，判決如主文
。
中    華    民    國    95    年    2     月    17    日
                          第二庭法  官  莊  金  昌
以上正本證明與原本無異。
如不服本判決，應於判決送達後20日內，以本訴訟事件所涉及之
法律見解具有原則性者，始得向本院提出上訴狀並表明上訴理由
，經最高行政法院許可，否則不得上訴；如於本判決宣示後送達
前提起上訴者，應於判決送達後20日內補提上訴理由書（均應依
對造人數提出繕本）。
提起上訴應預繳送達用雙掛號郵票390元（34元及5元郵票各10份
)。
中    華    民    國    95    年    2   月      17    日
                                書記官  邱  吉  雄


司法院資訊處製作；財團法人民間司法改革基金會備份。
